【裁判字號】    90,易,65
【裁判日期】    900223
【裁判案由】    毒品危害防制條例
【裁判全文】
臺灣桃園地方法院刑事判決                              九十年度易字第六五號
    公  訴  人  臺灣桃園地方法院檢察署檢察官
    被      告  甲○○
右列被告因違反毒品危害防制條例案件，經檢察官提起公訴（八十九年度毒偵字第五
五一一、五八三七號），本院判決如左：
    主  文
甲○○連續施用第二級毒品，累犯，處有期徒刑陸月，如易科罰金，以參佰元折算壹
日。扣案之第二級毒品安非他命壹包（毛重零點陸公克）沒收銷燬之；吸食器貳組沒
收。
    事  實
一、甲○○於民國八十五年間，曾因違反麻醉藥品管理條例案件，經本院判處有期徒
    刑四月確定，並於八十六年八月二十三日易科罰金執行完畢，猶不知悔改，前因
    非法施用第二級毒品案件，經本院於八十八年八月二十三日以八十八年毒聲字第
    四八三二號裁定送觀察、勒戒後，認無繼續施用毒品之傾向，由臺灣桃園地方法
    院檢察署檢察官於八十八年九月十六日，以八十八年度偵字第一三五一一號為不
    起訴處分在案。復因施用第二級毒品案件，經本院於八十九年一月二十九日以八
    十九年毒聲字第七四○號裁定送觀察、勒戒後，認有繼續施用毒品之傾向，再經
    臺灣桃園地方法院檢察署檢察官聲請本院於八十九年二月二十四日，以八十九年
    度毒聲字第一四四九號裁定送強制戒治，並於八十九年二月二十一日，以八十九
    年度毒偵字第七七六號聲請簡易判決處刑，經本院於八十九年三月三十一日，以
    八十九年桃簡字第四一八號判處有期徒刑五月確定，後經本院以八十九年度毒聲
    字第五六九一號裁定停止戒治，於八十九年九月二十九日起交付保護管束中。詎
    甲○○猶不知惕勵，竟基於施用第二級毒品之概括犯意，在保護管束期間內，分
    別於八十九年十月十一日採尿前回溯九十六小時內某時及八十九年十月三十一日
    採尿前回溯九十六小時內某時，連續在不詳地點，以將毒品危害防制條例第二條
    第二項第二款之第二級毒品安非他命（以下簡稱安非他命）置於吸食器內以火燒
    烤，再吸其煙氣之方式，各吸用安非他命乙次。嗣先後於八十九年十月十一日十
    八時三十分許及同年十月三十一日十四時十五分許，分別在桃園縣桃園市○○路
    一八二號前及桃園縣桃園市○○街六十六之七號二樓等處，為警查獲，並先後扣
    得安非他命一包（毛重○．六公克），及甲○○所有之施用毒品器具吸食器二組
    。嗣經本院以八十九年度毒聲字第七七○○號裁定撤銷保護管束並令入戒治處所
    施以強制戒治。
二、案經桃園縣警察局八德分局、桃園分局報請臺灣桃園地方法院檢察署檢察官偵查
    起訴。
    理  由
一、訊據被告甲○○固坦認於右揭時地先後二次為警查獲之事實，惟矢口否認有右揭
    施用第二級毒品安非他命犯行，辯稱：伊自八十九年九月二十九日停止戒治出所
    後，即未再施用毒品，且於前後二次案發當時，伊係居住在伊女友李美蓉家中，
    均有在工作，不可能施用毒品云云。然查：（一）經將被告於上開時日先後為警
    查獲後採集之尿液送驗結果，均呈甲基安非他命陽性反應，有桃園縣衛生局先後
    於八十九年十月二十日及同年十一月二十日出具之不法藥物尿液檢定書各乙紙在
    卷可稽（附於八十九年度毒偵字第五五一一號偵查卷第二七頁、八十九年毒偵字
    第五八三七號偵查卷第二一頁）。（二）另被告聲請本院傳訊之證人李美蓉、李
    美萱雖於本院調查程序中均結證稱：被告在八十九年九月二十九日停止戒治出所
    後，曾在其等家中居住二個月，並沒有見過被告在其等家中吸安非他命，至於被
    告有沒有在外面吸用，其等就不知道了，其等只知道當時被告有在工作等語（見
    本院九十年二月九日訊問筆錄），然依證人李美蓉等上開證詞可知，被告於案發
    當時並非全日與證人李美蓉等相處，平日皆因工作外出，證人李美蓉等乃不能確
    定被告在外之行為，是尚無法逕據證人李美蓉等上開證詞即為被告有利之認定甚
    明。（三）綜上，被告所辯顯係事後卸責之詞，委無足取。此外復有上開第二級
    毒品安非他命一包（毛重○．六公克）及被告所有之施用毒品器具吸食器二組扣
    案為證。本件罪證明確，被告右揭施用毒品之犯行洵堪認定，應依法論科。
二、按行為後法律有變更者，適用裁判時之法律，刑法第二條第一項前段定有明文。
    查本件被告甲○○行為後，刑法第四十一條規定已於九十年一月四日修正，並自
    同年月十日起施行，該條文第一項修正後規定：「犯最重本刑為五年以下有期徒
    刑以下之罪，而受六個月以下有期徒刑或拘役之宣告，因身體、教育、職業、家
    庭之關係或其他正當事由，執行顯有困難者，得以一元以上三元以下折算一日，
    易科罰金。但確因不執行所宣告之刑，難收矯正之效或難以維持法秩序，不在此
    限。」「併合處罰之數罪，均有前項情形，其應執行之刑逾六月者，亦同。」；
    又同法施行法第三條之一亦同時修正規定為：「刑法第四十一條之規定，中華民
    國九十年一月四日刑法修正施行前已裁判確定之處罰，未執行或執行未完畢者，
    亦適用之。」「未諭知易科罰金之處罰者，亦同。」，並自同年月十二日起施行
    ，以之與修正前刑法第四十一條規定之內容相比較，對被告所犯之罪刑得易科罰
    金之結果均相同，惟依刑法第二條第一項前段規定，仍應適用裁判時即修正後刑
    法第四十一條第一項前段之規定，合先敘明。核被告甲○○所為，係犯毒品危害
    防制條例第十條第二項之施用第二級毒品罪。被告非法持有第二級毒品安非他命
    ，進而施用，其持有之低度行為應被施用之高度行為所吸收，不另論其非法持有
    毒品之罪。被告先後多次施用第二級毒品犯行，時間緊接，犯罪構成要件相同，
    顯係基於概括犯意為之，為連續犯，應依刑法第五十六條之規定以一罪論，並加
    重其刑。查被告於八十五年間，曾因違反麻醉藥品管理條例案件，經本院判處有
    期徒刑四月確定，並於八十六年八月二十三日易科罰金執行完畢，此有台灣桃園
    地方法院檢察署刑案資料查註紀錄表及本院被告全國前案紀錄表各一份在卷可稽
    ，其於有期徒刑執行完畢後，五年以內再犯本案最重本刑為有期徒刑以上之罪，
    為累犯，應依刑法第四十七條之規定遞加重其刑。次查被告前因非法施用第二級
    毒品案件，經本院於八十八年八月二十三日以八十八年毒聲字第四八三二號裁定
    送觀察、勒戒後，認無繼續施用毒品之傾向，由臺灣桃園地方法院檢察署檢察官
    於八十八年九月十六日，以八十八年度偵字第一三五一一號為不起訴處分在案。
    復因施用第二級毒品案件，經本院於八十九年一月二十九日以八十九年毒聲字第
    七四○號裁定送觀察、勒戒後，認有繼續施用毒品之傾向，再經臺灣桃園地方法
    院檢察署檢察官聲請本院於八十九年二月二十四日，以八十九年度毒聲字第一四
    四九號裁定送強制戒治，後經本院以八十九年度毒聲字第五六九一號裁定停止戒
    治，於八十九年九月二十九日起交付保護管束中，有臺灣桃園地方法院檢察署刑
    案資料查註紀錄表及臺灣高等法院被告全國前案紀錄表在卷可按，及上開檢察官
    處分書附卷足參（附於本院卷），其於五年內再犯毒品危害防制條例第十條第二
    項之罪，是依同條例第二十條第三項前段之規定，不待強制戒治期滿，逕予依法
    論科。爰審酌被告前因施用第二級毒品案件，經本院裁定送強制戒治，後經裁定
    停止戒治交付保護管束，仍不知悔改、警惕，猶繼續施用毒品，本不宜寬貸，且
    被告極力飾詞卸責，犯後態度並非良好，惟此乃自戕行為等一切情狀，量處如主
    文所示之刑，並諭知易科罰金之折算標準，以資懲儆。
三、扣案之第二級毒品安非他命一包（毛重○．六公克），係屬毒品，應依毒品危害
    防制條例第十八條第一項前段規定，不問屬於犯人與否，宣告沒收並銷燬之；至
    扣案之吸食器二組，雖被告否認為供犯本件施用毒品罪所用之物，辯稱：該吸食
    器是以前伊施用毒品時所留下來云云。然該二組吸食器為被告所有一情，業經被
    告供承在卷，而被告於案發當時亦確有施用第二級毒品安非他命行為，詳如前述
    ，是足證扣案之吸食器二組為供犯本件施用毒品罪所用之物，是應依刑法第三十
    八條第一項第二款之規定併予宣告沒收。
據上論斷，應依刑事訴訟法第二百九十九條第一項前段，毒品危害防制條例第十條第
二項、第十八條第一項前段，刑法第二條第一項前段、第十一條、第五十六條、第四
十七條、修正後第四十一條第一項前段、第三十八條第一項第二款，罰金罰鍰提高標
準條例第二條，判決如主文。
本案經檢察官呂寧莉到庭執行職務。
中      華      民      國    九十     年      二    月      二十三     日
                                臺灣桃園地方法院刑事第二庭
                                    法  官  王美玲
右正本證明與原本無異。
如不服本判決，應於判決送達後十日內向本院提出上訴狀( 應附繕本 )，上訴於
臺灣高等法院。
                                    書記官  陳靜娟
中      華      民      國    九十     年      二    月      二十三     日
附錄論罪法條：
毒品危害防制條例第十條第二項
施用第二級毒品者，處三年以下有期徒刑。


司法院資訊處製作；財團法人民間司法改革基金會備份。
